臺灣高雄地方法院刑事判決　　　　　　　　　　　　　　九十四年度訴字第八０號
　　公　訴　人　臺灣高雄地方法院檢察署檢察官
　　被　　　告　甲○○　男　二.
右列被告因違反毒品危害防制條例案件，經檢察官提起公訴（九十三年度毒偵字第六
七二五號），本院合議庭裁定由受命法官獨任進行簡式審判程序，判決如下：
    主      文
甲○○施用第一級毒品，累犯，處有期徒刑玖月，扣案之第一級毒品海洛因壹包（淨
重零點零陸公克、包裝重零點貳貳公克）沒收銷燬之；又施用第二級毒品，累犯，處
有期徒刑伍月。應執行有期徒刑壹年，扣案之第一級毒品海洛因壹小包（淨重零點零
陸公克、包裝重零點貳貳公克）沒收銷燬之。
    事      實
一、甲○○曾於民國九十一年間因施用第一、二級毒品犯行，經臺灣臺中地方法院以
    九十一年度訴字第一四六四號分別判處有期徒刑六月、五月，應執行有期徒刑十
    月確定，於九十二年八月十二日縮短刑期執行完畢。其前於八十九年間因施用毒
    品案件，經臺灣高雄少年法院以八十九年度少調字第二六三號裁定送勒戒處所觀
    察、勒戒後，認無繼續施用毒品傾向，於八十九年二月十八日觀察勒戒執行完畢
    釋放，由臺灣高雄少年法院於八十九年三月八日以八十九年度少調字第二六三號
    為不付審理之裁定確定；復於九十年間因施用毒品案件，經臺灣高雄少年法院以
    九十年度少調字第一八八號裁定送觀察、勒戒後，認有繼續施用毒品傾向，由前
    開法院裁定送強制戒治，期間因戒治情況良好，該院並於九十年八月二十日裁定
    停止戒治付保護管束，甲○○於保護管束期間再度施用毒品，經臺灣高雄少年法
    院裁定撤銷停止戒治，令入戒治處所施以強制戒治，於九十一年七月二十七日強
    制戒治執行完畢釋放。詎其不知悔改，明知海洛因及甲基安非他命業經公告為毒
    品危害防制條例第二條第二項所列管之第一、二級毒品，不得非法持有、施用，
    復基於施用第一級毒品海洛因、第二級毒品安非他命之犯意，於九十一年七月二
    十七日強制戒治執行完畢釋放後五年內，於九十三年十一月四日晚上十時三十分
    （不含公權力拘束時間）回溯二十四小時內之某時許，在高雄縣大樹鄉○○村○
    ○○道路旁，將海洛因摻水以注射針筒注射入體內或將甲基安非他命以玻璃球隔
    熱燒烤吸食煙霧之方式，分別施用第一級毒品海洛因、第二級毒品甲基安非他命
    各一次。嗣經警方九十三年十一月四日晚上九時二十五分，在高雄縣大樹鄉○○
    路一九五之一號前臨檢查獲，並扣得海洛因一包（淨重零點零六公克、包裝重零
    點二二公克），且於九十三年十一月四日晚上十時三十分採尿送驗後，始知上情
    。
二、案經高雄縣警察局仁武分局報請臺灣高雄地方法院檢察署檢察官偵查起訴。
    理      由
一、本案被告甲○○所犯係死刑、無期徒刑、最輕本刑為三年以上有期徒刑以外之罪
    ，其於準備程序就前揭被訴事實為有罪之陳述，經受命法官告知簡式審判程序之
    旨，並聽取其與公訴人之意見後，本院認無不得或不宜改依簡式審判程序進行之
    處，爰依刑事訴訟法第二百七十三條之一第一項、第二百八十四條之一，裁定本
    件由受命法官獨任進行簡式審判程序，合先敘明。
二、訊據被告對其於右揭時、地分別施用第一級毒品海洛因及第二級毒品甲基安非他
    命之事實，於本院審理時（參見本院九十三年一月二十八日審判筆錄）坦承不諱
    ，且有扣案粉末一包，經送驗後係第一級毒品海洛因（淨重零點零六公克、包裝
    重零點二二公克），此有法務部調查局九十三年十二月十四日調科壹字第二二０
    ０一八七０三號鑑定通知書一紙附卷可稽。另查：
  (一)被告係於九十三年十一月四日晚上十時三十分，經警方採集其尿液送驗結果，分
    別呈嗎啡、甲基安非他命陽性反應，此有高雄縣政府衛生局九十三年十一月十九
    日九三煙檢字第二七二二號煙毒尿液檢驗成績書及偵辦毒品案件嫌犯尿液採證檢
    驗對照表各一紙附卷可稽，足見被告確有施用第一、二級毒品海洛因、甲基安非
    他命之事實無訛。
  (二)按海洛因施用入人體後水解還原成嗎啡，再循嗎啡之代謝方式排出體外，業據行
    政院衛生署藥物食品檢驗局七十三藥檢壹字第○三○二二一號函說明綦詳，且依
    醫學臨床實驗及根據英國藥學會出版ＩｓｏｌａｔｉｏｎａｎｄＩｎｄｅｎｔｉ
    ｆｉｃａｔｉｏｎｏｆＤｒｕｇｓ乙書第二九三頁載明：海洛因經注射入人體後
    ，在體內迅速水解成６ＭｏｎｏａｃｅｔｙＩｍｏｒｐｈｉｎｅ，再緩緩繼續水
    解成嗎啡，然後再循嗎啡之代謝方式排出，同書第四三一至四三二頁並載有：嗎
    啡經注射入人體後，約百分之五十以上於八小時內自尿中排出，至二十四小時排
    出約百分之九十，但四十八小時後仍有微量可檢出等語。又甲基安非他命經口服
    投與後，約百分之七十於二十四小時內可自尿液中排出，而其尿液內含甲基安非
    他命成分之檢出，與投與甲基安非它命的量、個人體質、檢驗儀器之精密度有關
    ，通常採尿化驗是否呈陽性反應，應以投與後二十四小時內所採者為宜，此亦有
    行政院衛生署藥物食品檢驗局（八０）藥檢醫字第四五二九號函可查。是依上開
    說明，佐以被告前揭尿液檢驗報告，被告自白於前揭時間，有分別施用第一級毒
    品海洛因、第二級毒品甲基安非他命各一次等語，核與前揭事證相符，應堪採信
    。
  (三)另犯毒品危害防制條例第十條施用第一級、第二級毒品之罪者，檢察官應先聲請
    法院裁定將被告令送勒戒處所觀察、勒戒，經觀察、勒戒後，認有繼續施用毒品
    傾向者，應由檢察官聲請法院裁定令入戒治處所施以強制戒治，且經強制戒治執
    行完畢釋放後，五年內再犯第十條之罪，檢察官應依一般刑事訴訟程序予以起訴
    論罪科刑，此觀諸毒品危害防制條例第二十條第一項、第二項、第二十三條第二
    項前段規定自明。經查，被告前於八十九年間因施用毒品案件，經臺灣高雄少年
    法院以八十九年度少調字第二六三號裁定送勒戒處所觀察、勒戒後，認無繼續施
    用毒品傾向，於八十九年二月十八日觀察勒戒執行完畢釋放，由臺灣高雄少年法
    院於八十九年三月八日以八十九年度少調字第二六三號為不付審理之裁定確定；
    復於九十年間因施用毒品案件，經臺灣高雄少年法院以九十年度少調字第一八八
    號裁定送觀察、勒戒後，認有繼續施用毒品傾向，由前開法院裁定送強制戒治，
    期間因戒治情況良好，該院並於九十年八月二十日裁定停止戒治付保護管束，甲
    ○○於保護管束期間再度施用毒品，經臺灣高雄少年法院裁定撤銷停止戒治，令
    入戒治處所施以強制戒治，於九十一年七月二十七日強制戒治執行完畢釋放等情
    之事實，此有臺灣高等法院被告全國前案紀錄表、本院被告院內索引卡紀錄表、
    臺灣高雄地方法院檢察署刑案資料查註紀錄表各一紙附卷可參。被告前既曾因施
    用毒品案件，經強制戒治後，復因施用毒品，其於前開強制戒治執行完畢釋放後
    五年內，再犯本案施用毒品罪，依毒品危害防制條例第二十三條第二項之規定，
    屬應依法論罪科刑之行為，依前開說明，本案被告上開所為，係於九十一年七月
    二十七日強制戒治執行完畢釋放後五年內，再犯毒品危害防制條例第十條第一項
    施用第一、二級毒品罪，本案事證明確，被告上開犯行洵堪認定。
三、按海洛因、甲基安非他命為毒品危害防制條例第二條第二項第一、二款所明定之
    第一、二級毒品。核被告所為，係犯同條例第十條第一項之施用第一級毒品罪及
    同條例第十條第二項之施用第二級毒品罪。被告持有第一、二級毒品進而施用，
    持有之低度行為各為施用之高度行為所吸收，均不另論持有毒品之罪。被告所犯
    上開二罪，罪名各別，行為互異，應分論併罰。另查，被告曾於九十一年間因施
    用第一、二級毒品犯行，經臺灣臺中地方法院以九十一年度訴字第一四六四號分
    別判處有期徒刑六月、五月，應執行有期徒刑十月確定，於九十二年八月十二日
    縮短刑期執行完畢，此有臺灣高等法院被告全國前案紀錄表、本院被告院內索引
    卡紀錄表、臺灣高雄地方法院檢察署刑案資料查註紀錄表各一份存卷可考，其於
    五年內再犯本案有期徒刑以上之罪，為累犯，均應依刑法第四十七條之規定各加
    重其刑。爰審酌被告前因施用毒品案件，經強制戒治執行完畢釋放後，仍未能徹
    底戒絕毒品，復犯本案施用毒品罪，顯見其無戒毒悔改之意，惟念其施用毒品之
    次數、施用毒品乃自戕一己之身體健康，尚未對他人造成危害，且犯後已坦承犯
    行，態度良好等一切情狀，各量處如主文所示之刑，並定其應執行之刑。
四、至扣案之粉末一包，經送驗後係第一級毒品海洛因（淨重零點零六公克、包裝重
    零點二二公克），已如前述，屬違禁物，不問是否屬與犯人所有與否，依毒品危
    害防制條例第十八條第一項前段規定，併予宣告沒收銷燬之。又鑑定耗損之毒品
    ，既已滅失，即無庸併予宣告沒收銷燬，附此敘明。
據上論斷，應依刑事訴訟法第二百七十三條之一第一項、第二百九十九條第一項前段
，毒品危害防制條例第十條第一項、第二項、第十八條第一項前段，刑法第十一條、
第四十七條、第五十一條第五款，判決如主文。
本案經檢察官乙○○到庭執行職務。
中　　　華　　　民　　　國　　九十四　　年　　　一　　　月　　三十一　　日
                                  臺灣高雄地方法院刑事庭
                                        法　  官  唐中興
右正本證明與原本無異。
如不服本判決，應於判決送達後十日內，向本院提出上訴狀。
                                        書 記 官  顏宗貝
中　　　華　　　民　　　國　　九十四　　年　　　一　　　月　　三十一　　日
附錄本案判決論罪科刑法條：
毒品危害防制條例第十條
施用第一級毒品者，處六月以上五年以下有期徒刑。
施用第二級毒品者，處三年以下有期徒刑。
